# 请教版主：关于债务转为权益

提问人：dzg1974 时间：2010-11-03 14:20:21
A公司为一集团公司（非国有企业），B为其控股子公司
A公司和B公司于 2006 年共同设立一个子公司C，C公司注册资本 1000 万元，A公司出资比例90%，B公司为10%C公司新建一条生产线，投资总额预计为 5 亿，自行向银行借款 1 亿，其余资金均由A公司垫付。截止 2009 年年末，工程完工，C公司账面“其他应付款”挂欠A公司垫付的工程款为3.5亿。
2010 年初，C公司股东会作出决议，同意将欠A公司的3.5亿元作为A公司的出资，但该项出资并不增加注册资本，而是增加资本公积。
2010 年 10 月，C公司拟将资本公积中的 3 亿元转增注册资本。
请教版主，上述操作是否存在问题？

回答人：chenyiwei
主要问题是：（ 1 ）资本公积能否明确为某一股东独享？（ 2 ）债务转为资本公积时，税务上是否会认定为债务重组所得，从而导致税务风险？ 对于问题（ 1 ），除了以前某些国有资产管理方面的法规提出过“国家独享资本公积”的概念以外，其他情况均要求资本公积由全体股东共同享有，因此以后转增资本时应当按同比例转增各股东的实收资本。 所以，这个方案在财务、税务方面均存在潜在的问题，需要谨慎考虑。